【裁判字號】    99,交抗,43
【裁判日期】    990225
【裁判案由】    聲明異議
【裁判全文】
臺灣高等法院臺南分院交通事件裁定      99年度交抗字第43號
抗  告  人  甲○○
即受處分人
上列抗告人因違反道路交通管理處罰條例案件，不服臺灣嘉義地
方法院中華民國99年1 月19日所為交通事件裁定（99年度交聲字
第39號），提起抗告，本院裁定如下：
    主  文
抗告駁回。
    理  由
一、本件抗告意旨略以：原交通部公路總局嘉義區監理所嘉義市
    監理站嘉監義裁字第裁76-L00000000號裁決書，雖於民國98
    年12月4 日以掛號寄達抗告人甲○○住所，然係由抗告人弟
    弟收受，抗告人因外出工作直到99年1 月3 日才收到裁決書
    ，請予機會通容等語。
二、按處理違反道路交通管理事件，有關文書送達之程序，依行
    政程序法之規定；而送達，於應受送達人之住居所、事務所
    或營業所為之；但在行政機關辦公處所或他處會晤應受送達
    人時，得於會晤處所為之；於應送達處所不獲會晤應受送達
    人時，得將文書付與有辨別事理能力之同居人、受僱人或應
    送達處所之接收郵件人員，違反道路交通管理事件統一裁罰
    基準及處理細則第5 條、行政程序法第72條第1 項、第73條
    第1 項分別定有明文。又依道路交通管理處罰條例第87條第
    1 項規定，受處分人不服主管機關依據道路交通管理處罰條
    例所為之處罰，得於接到裁決之翌日起20日內，向管轄地方
    法院聲明異議。而當事人非居住於處罰機關所在之鄉、鎮、
    市（包含縣轄市、省轄市及院轄市），但居住於受理聲明異
    議案件法院之管轄區域者，依本標準第2 條第1 款中之「地
    方法院在途期間」欄所載日數，扣除在途期間，法院訴訟當
    事人在途期間標準第4 條第2 款亦有明文。
三、經查：抗告人於97年3 月7 日，飲酒後駕駛車牌TI-8810 號
    自小客車行駛於嘉義市○○路，同日凌晨2 時7 分許，為警
    測得其吐氣酒精濃度達每公升0.82毫克，原舉發機關因認抗
    告人有酒精濃度超過規定標準之違規事實，而予製單舉發，
    嗣經原處分機關即交通部公路總局嘉義區監理所嘉義市○○
    ○○道路交通管理處罰條例第35條第1 項第1 款、同條例第
    24條第1 項第2 款、違反道路交通管理事件統一裁罰基準及
    處理細則第41條、第43條、第44條、第67條及違反道路交通
    管理事件統一裁罰基準表之規定，於98年12月4 日以嘉監義
    裁字第裁76-L00000000號裁決書，裁處抗告人罰鍰新臺幣49
    ,500元，吊扣駕駛執照1 年，並應接受道路交通安全講習之
    處分，上開裁決書並於98年12月8 日以掛號郵寄方式送達抗
    告人位於嘉義縣竹崎鄉和平村頂蘇59號住所，由抗告人之同
    居人即其弟（送達證書誤載為兄）張逢盛收受送達等情，有
    裁決書及送達證書在卷可憑，並為抗告人所是認，應堪信為
    真實。
四、依前揭說明，本件裁決書已於98年12月8 日合法送達，抗告
    人之住所在嘉義縣竹崎鄉，加計在途期間2 日，其20日之異
    議期間，應自送達之翌日即98年12月9 日起算至同年12月30
    日（即20日聲明異議法定期間加2 日在途期間）止。抗告人
    遲至99年1 月4 日始向原審法院交通法庭聲明異議，有聲明
    異議狀在卷可稽（原審卷第1 頁），顯已逾越20日之法定期
    間，不合法定程式，且無從補正，原裁定駁回抗告人之異議
    ，並無不合。抗告意旨指摘原裁定不當，為無理由，應予駁
    回。
五、據上論結，應依道路交通案件處理辦法第26條，刑事訴訟法
    第412條裁定如主文。
中    華    民    國    99    年    2     月    25    日
                  刑事刑三庭  審判長法  官  陳義仲
                                    法  官  蔡勝雄
                                    法  官  楊清安
以上正本證明與原本無異。
不得再抗告。
                                    書記官  蔡蘭櫻
中    華    民    國    99    年    2     月    25    日

司法院資訊處製作；財團法人民間司法改革基金會備份。
